【裁判字號】    95,訴,1773
【裁判日期】    951002
【裁判案由】    毒品危害防制條例
【裁判全文】
臺灣桃園地方法院刑事判決              95年度訴字第1773號
公  訴  人  台灣桃園地方法院檢察署檢察官
被      告  甲○○
指定辯護人  本院公設辯護人乙○○
上列被告因違反毒品危害防制條例案件，經檢察官於中華民國95
年7 月13日以95年度毒偵字3179號提起公訴後，聲請改依協商程
序而為判決，本院判決如下：
    主  文
甲○○施用第一級毒品，累犯，處有期徒刑壹年。扣案之海洛因
壹包 (淨重零點零捌公克、袋重零點壹捌公克)， 沒收銷燬之。
扣案之注射針筒壹支，沒收。
      事實及理由
一、犯罪事實：甲○○前因犯搶奪等案件，經雲林地方法院於民
    國92年5 月30日以同年度訴字第278 號合併判處有期徒刑1
    年2 月，並於同年6 月26日確定。復又因違反毒品危害防制
    條例案件，經臺灣雲林地方法院於92年11月28日以同年度訴
    字第412 號判處有期徒刑10月，並於同年12月19日確定。上
    揭等案件，經同院於93年4 月23日以93年度聲字第339 號裁
    定合併定執行刑2 年，甲○○並於94年6 月16日因縮短刑期
    假釋出監，假釋期間付保護管束，復於同年6 月26日縮刑期
    滿執行完畢。詎其仍不知悔改，復基於施用第一級毒海洛因
    之犯意，於95年6 月5 日下午約6 時許，在桃園縣八德市○
    ○街2 巷2 弄17號之5 居處，以海洛因攙水置於注射針筒內
    後，以針筒施打於手臂血管之方式施用第一級毒品海洛因1
    次。嗣於同年月6 日，甲○○因欲再施用第一級毒品海洛因
    而向姓名年籍不詳綽號「阿凱」之男子於同日下午約3 時許
    ，在桃園縣桃園市○○○○○路口購得海洛因1 小包後，尚
    未及施用，即於同日晚間約8 時許，行經同縣八德市○○路
    與前程路口時，為警盤檢當場查獲，並扣得海洛因1 小包 (
    淨重0.08公克，袋重0.18公克)、 為甲○○所有已使用過之
    注射針筒1 支。案經桃園縣政府警察局楊梅分局報告臺灣桃
    園地方法院檢察署檢察官偵查起訴。
二、證據：
        1.被告甲○○於警詢、偵訊及本院審理時之自白。
        2.桃園縣政府警察局楊梅分局被採尿人姓名編號對照表
          、臺灣檢驗科技股份有限公司濫用藥物尿液檢驗報告
          。
        3.扣案之海洛因1 小包 (淨重0.08公克、袋重0.18公克
          )、 法務部調查局95年7 月10日調科壹字第
          0958001920號鑑定通知書。
        4.扣案之注射針筒1支。
        5.扣案之海洛因、注射針筒照片各1張。
三、本件被告所犯係死刑、無期徒刑或最輕本刑為3 年以上有期
    徒刑以外之罪，其於準備程序中就被訴事實為有罪之陳述，
    經本院告知簡式審判程序之旨，並聽取公訴人、被告之意見
    後，爰依刑事訴訟法第273 條之1 第1 項規定合議裁定由受
    命法官獨任進行簡式審判程序，合先敘明。
四、本件經檢察官與被告於審判外達成協商之合意且被告已認罪
    ，其合意內容為：被告願受科刑範圍為施用第一級毒品有期
    徒刑1 年，扣案物依法宣告沒收。經查，上開協商合意並無
    刑事訴訟法第455 之4 第1 項所列情形之一，檢察官聲請改
    依協商程序而為判決，本院爰不經言詞辯論，於協商合意範
    圍內為協商判決。
五、補充事項：
    (一)被告前因犯搶奪等案件，經雲林地方法院於民國92年 5
        月30日以同年度訴字第278 號合併判處有期徒刑1 年 2
        月，並於同年6 月26日確定。復又因違反毒品危害防制
        條例案件，經臺灣雲林地方法院於92年11月28日以同年
        度訴字第412 號判處有期徒刑10月，並於同年12月19日
        確定。上揭等案件，經同院於93年4 月23日以93年度聲
        字第339 號裁定合併定執行刑2 年。被告並於94年6 月
        16 日 因縮短刑期假釋出監，假釋期間付保護管束，復
        於同年6 月26日縮刑期滿執行完畢等情，有臺灣高等法
        院被告前案紀錄表、在監在押全國紀錄表附卷可參。其
        於5 年內再犯本件有期徒刑以上之罪，為累犯，應依修
        正前刑法第47 條 規定，加重本刑至2 分之1 。
    (二)「一般而言，本局鑑驗毒品秤重主要係以傾倒，必要時
        亦合輔以刮杓刮取之方式，儘可能將原送驗包裝袋內毒
        品與包裝袋分離後各別秤重，所得之毒品重量稱為「淨
        重」，包裝袋重量則以「空包裝重」稱之。然無論依上
        述何重方式分離，原送驗包裝袋內仍會有微量毒品成分
        殘留。」；「前項毒品秤重後，除須定量純質淨重之毒
        品案件或包數甚多之案件，一般均會儘可能將毒品裝回
        原包裝內，並依「獲案毒品處理流程管制作業要點」第
        八項規定，將送驗毒品證物全件以制式透明塑膠封緘袋
        封緘管制。處理毒品銷燬時，則將前段所述之毒品透明
        膠封緘袋全件銷燬，並無將毒品及包裝析離分別銷燬之
        情形。」，有法務調查局93年11月16日調科壹字第0936
        2396550 號在卷可稽。是不論毒品以包裝袋包裝，或袋
        內之毒品已供部分施用或全部施用完畢 (即所謂殘渣袋
        )， 包裝內之毒品與包裝，在物理上或可認得以全部析
        離，但一般觀念或事實上，包裝內之毒品應無法完全從
        袋內分離取出，必有少許無法完全分離之毒品殘餘於包
        裝袋內。論者或有謂可以水沖離等語，然以水沖出後，
        又如何與水分離？即令將水予以蒸發可得該等殘餘毒品
        ，但該等毒品仍必附著於容器內又無法全部與容器分離
        ，故實無從以物理之定律以觀。從而應認，以包裝袋包
        裝之毒品，其包裝袋應與毒品併依毒品危害防制條例第
        18條第1 項前段沒收銷燬。至於扣案之注射針筒共1 支
        ，已供被告施用第一級毒品海洛因所使用，係供被告犯
        罪所用之物，且為被告所有之事實，業據被告於本院審
        理時供承在卷，應依修正前刑法第38條第1 項第2 款、
        第3 項前段規定，宣告沒收。
    (三)檢察官於起訴書犯罪事實欄雖認被告係基於施用第一級
        毒品概括之犯意，而自95年6 月4 日至同月5 日下午2
        時許，連續施用第一級毒品海洛因等語。惟查，被告於
        警詢中自承係於88年間起至95年6 月5 日施用第一級毒
        品海洛因，故被告自承之施用期間顯已橫跨前案判決並
        已執行完畢之部分。至被告在檢察官偵訊中雖自承：係
        自95年6 月4 日至同月5 日下午2 時許施用，都是在桃
        園租屋處施用等語，惟在本院審理時稱：僅於95年6 月
        5 日晚間約6 時許有施用1 次等語，故有關被告是否真
        為連續施用數次，非無疑義。此外，又無其他證據可證
        明被告有數次施用第一級毒品海洛因之行為，是僅能認
        被告確有施用1 次毒品之行為，併此敘明。
    (四)被告為警查獲時持有第一級毒品海洛因1 小包之部分，
        其持有顯意在施用。然該持有之行為並非施用毒品之預
        備行為，亦尚未著手施用，故應為其本案之施用行為所
        吸收，不另論罪。
六、應適用之法條：刑事訴訟法第455 條之2 第1 項、第455 條
    之4 第2 項、第455 條之8 、第454 條第2 項前段，毒品危
    害防制條例第10條第1 項、第18條第1 項前段，修正後刑法
    第2 條第1 項前段，修正前刑法第11條、第47條、刑法第38
    條第1 項第2 款，判決如主文所示之刑。
七、協商判決除有刑事訴訟法第455 條之4 第1 項第1 款於本訊
    問程序終結前，被告撤銷協商合意或檢察官撤回協商聲請者
    ；第2 款被告協商之意思非出於自由意志者；第4 款被告所
    犯之罪非第455 條之2 第1 項所定得以聲請協商判決者；第
    6 款被告有其他較重之裁判上一罪之犯罪事實者；第7 款法
    院認應諭知免刑或免訴、不受理者情形之一，及違反同條第
    2 項「法院應於協商合意範圍內為判決；法院為協商判決所
    科之刑，以宣告緩刑或2 年以下有期徒刑、拘役或罰金為限
    」之規定者外，不得上訴。
八、如不服本件判決，得自收受判決送達之日起10日內，向本院
    提出上訴書狀，上訴於第二審法院。
本案經檢察官丁俊成到庭執行職務。
中    華    民    國    95    年    10    月    2     日
                        刑事第六庭  法  官  崔  秉  君
上正本證明與原本無異。
如不服本件判決，得自收受判決送達之日起10日內，向本院提出
上訴書狀，上訴於第二審法院。
                                    書記官  劉  霜  潔
中    華    民    國    95    年    10    月    2     日
附錄
毒品危害防制條例第10條第1項
施用第一級毒品者，處 6 月以上 5 年以下有期徒刑。
施用第二級毒品者，處 3 年以下有期徒刑。


司法院資訊處製作；財團法人民間司法改革基金會備份。
